【裁判字號】    90,易,172
【裁判日期】    900525
【裁判案由】    竊盜
【裁判全文】
台灣新竹地方法院刑事判決                九十年度易字第一七二號
    公  訴  人  臺灣新竹地方法院檢察署檢察官
    被      告  丁○○
右列被告因竊盜等案件，經檢察官提起公訴（八十九年度偵緝字第三二三號），本院
判決如左：
    主  文
丁○○共同竊盜，累犯，處有期徒刑肆月。又連續竊盜，累犯，處有期徒刑壹年。應
執行有期徒刑壹年貳月。
    事  實
一、（一）丁○○前於民國八十三年間因軍法逃亡案件、竊盜案件，合併定執行刑有
    期徒刑一年二月，於八十四年八月四日執行完畢，猶不知悔改，竟意圖為自己不
    法之所有，與張雲昌為犯意聯絡，於附表編號一所示之時、地，竊取丙○○所有
    如附表編號一失竊財物攔所載之重型機車一部。得手後，於翌日即抵押予不知情
    之車行（新竹市○○路三六三號快捷租車行）負責人顏嘉佑，而借得款項新台幣
    一萬七千元。嗣於同日為丙○○在上開車行門口發現該車，報警循線查獲上情。
   （二）丁○○復另行起意，並基於連續竊盜之概括犯意，先於附表編號二所示之
    時、地，竊取吳華玲所有，交由其夫乙○○使用之車號ＧＫ－八九一七號自用小
    客車及車上乙○○所之財物。復於附表編號三所示之時、地，竊取甲○○所有之
    如附表編號三失竊財物欄所示之車牌二面，得手後將之裝置在上開竊得之自用小
    客車上。嗣於八十九年一月十二日二十三時三十分許，為警在新竹縣竹北市○○○路四三五號前當場查獲丁○○駕駛上開竊得之自用小客車，因而循線查獲上情
    。
二、案經新竹市警察局第一分局、新竹縣警察局竹北分局報請臺灣新竹地方法院檢察
    署檢察官偵查起訴。
    理  由
一、訊據被告丁○○對於附表編號二、三之竊盜犯行坦承不諱，惟對於附表編號一之
    竊盜犯行，矢口否認，辯稱，不知張雲昌下車行竊機車，其並未擔任把風工作云
    云。經查：
（一）被告於本院審理中雖否認與共犯張雲昌共同竊取附表編號一之重型機車，惟被
      告於八十九年十二月二十八日檢察官訊問時坦承，其擔任把風之工作，與張雲
      昌共同竊取附表編號一之機車之事實，核與共犯張雲昌於該次檢察官訊問時所
      供相符，亦與被害人丙○○於警訊中指訴機車失竊及如何尋獲機車情節相符，
      被告所為之上開自白應為事實，足以採信。此外並有贓證物品認領保管收據乙
      紙，在卷可考，被告此部分竊盜犯行堪以認定，應依法論科。
（二）附表編號二及三所示之竊盜犯行除據被告丁○○於警訊及本院自白外，核與被
      害人乙○○及甲○○於警訊中所述失竊情節相符，並有贓證物品認領保管收據
      二紙在卷可稽，被告此部分竊盜犯行亦堪認定，應依法論科。
二、核被告所為係犯刑法第三百二十條第一項之竊盜罪。公訴人認被告持用扣案之工
    具，為附表編號三之竊盜犯行，因認此部分係犯同法第三百二十一條第一項第三
    款之攜帶兇器加重竊盜罪。惟查，被告堅持否認使用扣案之工具行竊，辯稱附表
    編號三之被害人所有之車牌因該車老舊，螺絲釘已生鏽鬆懈，其用手即旋下車牌
    竊取之等語，且查無其他證據可資證明被告使用扣案之工具竊取車輛，故公訴人
    認被告此部分涉有刑法第三百二十一條第一項第三款之加重竊盜罪，容有誤會，
    應予以變更。被告與張雲昌間，就附表編號一之竊盜犯行，有犯意之聯絡，行為
    之分擔，均為共同正犯。被告所犯附表編號二、三所示之竊盜犯行，時間緊接，
    犯罪構成要件相同，顯係基於概括之犯意所為，應依連續犯之規定，論以一罪，
    並依法加重其刑。所犯編號一之竊盜犯行與編號二、三之連續竊盜犯行間，構成
    要件雖同，但犯意各別，應分論併罰。又查被告曾於八十三年間因軍法逃亡案件
    及竊盜案件，經合併定執行刑有期徒刑一年二月，於八十四年八月四日執行完畢
    ，有台灣新竹地方法院檢察署刑案資料查註記錄表、台灣高等法院被告全國前按
    記錄表各乙紙在卷可稽，玆於執行完畢後五年內再犯本件有期徒刑以上之竊盜罪
    部分，為累犯，就所犯之竊盜罪部分應依刑法第四十七條之規定加重其刑，連續
    竊盜部分並遞加重之。爰審酌被告年輕力壯，不思上進，前已有竊盜前科，素行
    不良，於前次判決執行完畢後仍不知悔改，猶再犯三次竊盜犯行，侵害他人財產
    法益，影響社會治安，犯後財物亦均返還被害人以減少被害人損害等一切情狀量
    處如主文所示之刑，並定其應執行之刑。又附表編號一所用供竊盜之共犯張雲昌
    所有之鑰匙，並未扣案，無證據證明其尚存在，爰不為沒收之諭知；扣案之工具
    六支雖為被告所有，但無證據證明被告用以供犯罪之用，亦不為沒收之諭知，附
    此敘明。
三、據上論斷，依刑事訴訟法第二百九十九條第一項前段、第三百條，刑法第、第二
    十八條、五十六條、第三百二十條第一項、第四十七條、第五十一條第五款，罰
    金罰鍰提高標準條例第一條前段、第二條，判決如主文。
本案經檢察官吳金棟行職務。
中      華      民      國    九十      年      五      月    二十五    日
                                臺灣新竹地方法院刑事第二庭
                                      法  官    黃  珮  禎
右正本證明與原本無異。
如不服本判決，應於判決送達後十日內向本院提出上訴狀( 應附繕本 )，上訴於
臺灣高等法院。
                                      書記官   汪  淑  菁
中      華      民      國    九十      年      五      月    二十五    日
附錄本判決論罪科刑法條全文
刑法第三百二十條第一項
 (普通竊盜罪、竊佔罪)
意圖為自己或第三人不法之所有，而竊取他人之動產者，為竊盜罪，處五
年以下有期徒刑、拘役或五百元以下罰金。
附表：
┌─┬───────┬───────┬──────┬────┬──────┐
│  │    時      間│   地    點   │   行竊方法 │被害人  │ 失竊財物
├─┼───────┼───────┼──────┼────┼──────┤
│一│八十七年十一月│新竹市○○街二│由共犯張雲昌│丙○○  │一九八四年分│
│  │十五日下午五時│十一號        │以自備之鑰匙│        │，日本本田廠│
│  │許            │              │著手竊取，被│        │牌，引擎號碼│
│  │              │              │告丁○○負責│        │為ＲＯＣ七  │
│  │              │              │把風        │        │Ｆ－一○二二│
│  │              │              │            │        │九四五號，七│
│  │              │              │            │        │百五十ＣＣ重│
│  │              │              │            │        │型機車乙部  │
├─┼───────┼───────┼──────┼────┼──────┤
│二│八十九年一月四│新竹市○○街九│竊取被害人吳│ 吳華玲 │車號ＧＫ－八│
│  │日上午八時許  │十二號        │華玲所有，交│ 乙○○ │九一七號自用│
│  │              │              │由其夫被害人│        │小客車及車上│
│  │              │              │乙○○使用之│        │物品        │
│  │              │              │自用小客車及│        │            │
│  │              │              │車上物品    │        │            │
├─┼───────┼───────┼──────┼────┼──────┤
│三│八十九年一月十│ 新竹縣竹北市 │徒手竊取車牌│甲○○  │ＧＫ－八九一│
│  │日十七時（公訴│（公訴人誤載為│二面        │        │七號車牌二面│
│  │人誤載為一月七│ 新竹市）中山 │            │        │            │
│  │日）          │路、文山街口  │            │        │            │
│  │              │              │            │        │            │
└─┴───────┴───────┴──────┴────┴──────┘


司法院資訊處製作；財團法人民間司法改革基金會備份。
